【裁判字號】    92,毒抗,96
【裁判日期】    920331
【裁判案由】    毒品危害防制條例
【裁判全文】
臺灣高等法院刑事裁定                              九十二年度毒抗字第九六號
    抗  告  人
    即  被  告  甲○○
右列抗告人因違反毒品危害防制條例案件，不服臺灣桃園地方法院中華民國九十一年
十二月二十四日裁定（九十一年度毒聲字第三六八六號），提起抗告，本院裁定如左
：
    主  文
抗告駁回。
    理  由
一、原裁定略以：被告甲○○前因施用毒品案件，經觀察、勒戒後，認無繼續施用毒
    品之傾向，由臺灣桃園地方法院檢察署檢察官於民國八十九年五月十日，以八十
    九年度偵字第二三二五號不起訴處分確定後，復因施用毒品案件，經觀察、勒戒
    後，認有繼續施用毒品之傾向，先送強制戒治，並由臺灣桃園地方法院檢察署檢
    察官提起公訴，嗣經原審法院中壢簡易庭以八十九年度壢簡字第一一三七號判處
    有期徒刑五月確定。惟查，被告復基於施用毒品之犯意，於九十一年九月十二日
    十一時三十分許回溯前九十六小時止內某一時點，在不詳地點，施用第二級毒品
    安非他命，為警於九十一年九月十二日採尿送驗，經昭信科技顧問股份有限公司
    先以酵素免疫分析法作初步篩驗，於呈陽性反應時再輔以氣相層析儀分析法及氣
    相層析質譜儀分析法作第二步確認呈安非他命陽性反應，有昭信科技顧問股份有
    限公司濫用藥物尿液檢驗報告、不起訴處分書、刑事判決及刑案資料查註紀錄表
    在卷可參。被告三犯毒品危害防制條例第十條第二項之施用第二級毒品罪，爰依
    同條例第二十條第三項但書之規定，裁定被告令入戒治處所強制戒治一年等語。
二、本件抗告意旨略以：被告並未施用第二級毒品安非他命，然被告於九十一年九月
    十日因感冒而服用其父朱勝岳前於九十一年八月一日亦因感冒症狀而至龍澤盛杞
    診所看診所餘之藥包，此藥包內之「ＬＯＮＴＥＣ」經向醫師詢問有麻黃成份，
    被告於九十一年九月十日服藥，九月十二日採尿，是否因此致尿液中檢出有安非
    他命陽性反應，為此提起抗告云云。
三、本院函詢昭信科技顧問股份有限公司，「ＬＯＮＴＥＣ」有無麻黃素成份，倘於
    採尿前二日內曾服用上開藥錠，是否會產生安非他命之偽陽性反應？據復以：‧
    ‧‧二、西藥「ＬＯＮＴＥＣ」中含有「偽麻黃素成份」，其功效在於治療過敏
    性鼻炎、鼻塞等症狀。三、經參照相關資料，偽麻黃素在本公司的分析方法下，
    以ＨＦＢＡ衍生，再經由氣相層析質譜儀分析法比對後，並不會產生甲基安非他
    命偽陽性反應。四、防止甲基安非他命偽陽性發生，已在甲基安非他命陽性判定
    標準中必須附帶共同代謝物安非他命濃度大於２００ｎｇ／ｍｌ的條件，故依現
    行法規標準，「偽麻黃素」成份並不會造成甲基安非他命偽陽性的結果等語，此
    有昭信科技顧問股份有限公司九十二年三月二十日九二昭公字第０００四三號函
    一件在卷可稽，況且依前開檢驗報告所示，被告安非他命類藥物安非他命閾值為
    ６３４ｎｇ／ｍ，甲基安非他命數值大於４０００ｎｇ／ｍｌ，遠逾上開函示大
    於２００ｎｇ／ｍｌ的條件，依前揭說明，應無偽陽性之可能。是不論被告有無
    服用藥物，均不影響上開檢驗報告之正確性。原審因而裁定被告令入戒治處所施
    以強制戒治，並無違誤。被告徒以服藥置辯，質疑鑑驗結果，殊無足採。其抗告
    為無理由，應予駁回。
四、據上論結，應依刑事訴訟法第四百十二條，裁定如主文。
中    華    民    國      九十二  年       三       月      三十一      日
                             臺灣高等法院刑事第二十四庭
                                 審判長法  官  陳  貽  男
                                       法  官  陳  憲  裕
                                       法  官  徐  世  禎
右正本證明與原本無異。
不得再抗告。
                                       書記官  陳  玲  憶
中    華    民    國      九十二  年       三       月      三十一      日


司法院資訊處製作；財團法人民間司法改革基金會備份。
